最高法院刑事判決　　　　　　　　　　　　　　　九十三年度台上字第四九四一號
　　上　訴　人　甲○○
右上訴人因違反毒品危害防制條例案件，不服台灣高等法院台中分院中華民國九十三
年七月八日第二審判決（九十三年度上訴字第七七六號，起訴案號：台灣台中地方法
院檢察署九十二年度毒偵字第三一七四號），提起上訴，本院判決如左：
    主  文
上訴駁回。
　　理　由
按刑事訴訟法第三百七十七條規定，上訴於第三審法院，非以判決違背法令為理由，
不得為之。是提起第三審上訴，應以原判決違背法令為理由，係屬法定要件。如果上
訴理由狀並未依據卷內訴訟資料，具體指摘原判決不適用何種法則或如何適用不當，
或所指摘原判決違法情事，顯與法律規定得為第三審上訴理由之違法情形，不相適合
時，均應認其上訴為違背法律上之程式，予以駁回。本件上訴人甲○○上訴意旨略稱
：量刑輕重故屬法官職權裁量事項，惟第一審法院法官就上訴人連續施用第一級毒品
，處有期徒刑一年六月，原審予以維持第一審判決。惟第一審法院對於其他施用第一
級毒品之被告，量處刑度均較上訴人為低，顯然原審法官科刑時，未斟酌一切情況，
亦即未審酌其他同為法官之量刑及判決，不符比例原則，自有適用法則不當之違法云
云。
惟查：證據之取捨、事實之認定，乃事實審法院職權行使之範圍，茍其證據之取捨及
事實之認定，不違背經驗法則與論理法則，即不容任意指摘為違法，而據為上訴第三
審之適法理由。原判決引用第一審判決所記載之事實、證據及理由，認上訴人確有基
於概括犯意，自民國九十一年十二月間某日起至九十二年一月八日往前回溯四至五日
內某時止，連續在台中縣大里市○○里○○路八十七巷八號住處，將海洛因摻入香煙
內點火吸食之方式，施用第一級毒品海洛因約三至四次之行為，因此維持第一審論處
上訴人連續施用第一級毒品（累犯）之罪刑，駁回上訴人在第二審之上訴，經核所為
論斷，均與卷內資料相符，從形式上觀察，並無認定事實不依證據或有何採證違背經
驗法則、論理法則等違法情形存在。查刑法第五十七條係以斟酌犯罪之動機、目的、
犯罪時所受之刺激，犯人之品行、智識程度及犯罪後之態度之主觀事項，與犯罪之手
段，犯人與被害人平日之關係及犯罪所生之危險或損害之客觀事實，為科刑輕重之標
準。因此裁判時，除以事實為其基礎外，對於所宣告之刑罰，對於行為人發生之何等
影響，能否收改善犯人，回復社會之效果亦在考量範圍。量刑輕重係屬事實審法院得
依職權自由裁量之事項，第一審法院斟酌上訴人曾有多次犯罪之前科，品行不佳，又
曾施用毒品經裁定觀察後，無繼續施用毒品之傾向，曾二次不起訴處分，繼續施用毒
品等情狀量處罪刑，顯已就主、客觀事項與事實予以斟酌，原判決予以引用並維持原
判，又未逾法定刑度，即不得遽指為違法。依上所述，上訴人上訴意旨未依據卷內訴
訟資料，僅以台灣台中地方法院所受理之其他案件就原審採證認事職權之適法行使，
任意指摘為違法，核與法律規定得為第三審上訴理由之違法情形，不相適合，自非適
法之第三審上訴理由，其上訴違背法律上之程式，應予駁回。
按刑事訴訟法第三百七十六條所列各罪案件，經第二審判決者，不得上訴於第三審法
院。為該法所明定。本件上訴人甲○○施用第二級毒品部分，原審係依毒品危害防制
條例第十條第二項論處罪刑，查該條係刑事訴訟法第三百七十六條第一款之案件。依
前開說明，既經第二審判決，自不得上訴第三審法院，上訴人猶復提起上訴，顯為法
所不許，應予駁回。
據上論結，應依刑事訴訟法第三百九十五條前段，判決如主文。
中　　　華　　　民　　　國　　九十三　　年　　　九　　　月　　 十六 　　日
                              最高法院刑事第八庭
                                  審判長法官  陳　炳　煌
                                        法官  陳　世　雄
                                        法官  韓　金　秀
                                        法官  吳　信　銘
                                        法官  徐　文　亮
      右正本證明與原本無異
                                              書  記  官
中　　　華　　　民　　　國　　九十三　　年　　　九　　　月　　二十二　　日
                                                                       Ｒ
